# 请教陈版主，政府给予的税收返还是否属于非经

提问人：TerrenceCheng 时间：2017-10-11 15:11:32
背景：A公司拟于明年报会，公司 09 年成立时与政府签订了协议约定：公司第一年在建设期内实现的税收，由政府按其纳税额（增值税和所得税）的区级留成部分（税额的25%）全额奖励给公司，自公司建成投产纳税之日起，政府按照其纳税额（增值税和所得税）
的区级留成部分，给予前五年80%财政奖励，后五年50%的财政奖励。 请教陈版主， 1 、上述税收返还是否属于非经常性损益？ 2 、上述税收返还按照新准则是计入营业外收入还是其他收益？ 感谢！！！

回答人：chenyiwei
1 、非经常性损益。属于“计入当期损益的政府补助，但与公司正常经营业务密切相关，符合国家政策规定、按照一定标准定额或定量持续享受的政府补助除外”项目。 2 、自 2017 年度起，可以计入其他收益。

提问人：kxcpa 时间：2017-10-13 20:22:20
陈老师，光伏发电企业企业所得税两免三减半，退回的企业所得税应计入营业外收入还是其他收益？ 增值税即征即退50%，退回的增值税款项应计入营业外收入还是其他收益？

回答人：chenyiwei
退回的所得税，如果是有税法上的依据，由税务机关办理退库，取得《税收收入退还书》的，应冲减所得税费用，从财政收到返还的计入其他收益或营业外收入。增值税即征即退计入其他收益。